# 请教陈版关于非同一控制下企业合并对价

提问人：jlapple 时间：2014-12-11 12:25:19
有这样一个案例，A、B为非同一控制下企业，A公司对B存在 500 万元的经营性债权，B无力偿还。B公司股东C与A 协商后，同意A以对B 的债权 500 万以及支付给B公司股东C,300万现金后即将C持有的B公司股权全部转让给A公司。B公司可辨认净资产公允价及账面价均为 800 万元，B为C的全资子公司。那么，A公司的初始投资成本是 800 万元还是 1300 万元呢？个人觉得，B公司的净资产中是包含了A的债权的，相对于A来讲，B公允价值应该是 1300 万元，其与付出对价的差额（1300-300-500）应为C对A做出的让步，应确认为营业外收入；同时B对A的债务应视为A对B 的资本性投入处理。不知上述方法是否合理？

回答人：chenyiwei
你没有说清楚一点：此次股权转让后，B是否还需将该 500 万元支付给C？但是，就A个别报表层面的投资成本而言，都应该是 800 ；
如果B不需再向C归还该 500 万，则A的合并报表层面可在购买日确认负商誉 500 形成的营业外收入。

提问人：jlapple 时间：2014-12-11 22:06:22
谢谢陈版的答复。B无需向C支付 500 万元。在B的个别报表层面这无需支付的 500 万是作为无法支付的应付款项计入当期利得还是作为资本公积呢？A的初始投资成本是 800 万，那么以对B公司 500 万债权作为对价，对C而言并没有实际享受到 500 万的利益。可否理解为C承担了B的 500 万的债务，而后再与A进行股权转让。这样，A所付出的对价对C而言才具有经济利益，对B而言才有计入资本公积的可能。

回答人：chenyiwei
B的个别报表层面，该无需支付的 500 万计入资本公积。可以如你所理解。